臺灣臺北地方法院刑事判決　　　　　　　 100年度訴字第33號
公　訴　人　臺灣臺北地方法院檢察署檢察官
被　　　告　李承翰
上列被告因毒品危害防制條例案件，經檢察官提起公訴（99年度
偵字第27797號、99年度毒偵字第4149號），本院判決如下：
    主  文
李承翰施用第一級毒品，累犯，處有期徒刑拾月。扣案之第一級
毒品海洛因壹包（驗餘淨重零點參伍玖公克）、第二級毒品甲基
安非他命貳包（合計驗餘淨重貳點零貳公克），沒收銷燬之；扣
案之磅秤壹個、夾鏈袋陸個沒收。
    事  實
一、李承翰前於:
  (一)民國87年間因違反麻醉藥品管理條例案件，經檢察官提起公
    訴（87年度易字第2112號）後，毒品危害防制條例公布施行
    ，李承翰於同年間又因違反毒品危害防制條例案件，經本院
    以87年度毒聲字第287號裁定送觀察勒戒並併案審理後，認
    其有繼續施用毒品之傾向，本院再以87年度易字第2112號裁
    定施以強制戒治。入戒治所執行後經評定為合格，於87年11
    月19日獲准停止戒治出監並付保護管束，於88年7月20日保
    護管束期滿未被撤銷視為執行完畢，本院並於88年8月31日
    以87年度易字第2112號為免刑判決。
  (二)於88年間，又因違反毒品危害防制條例案件，經本院以88年
    度毒聲字第2732號裁定送強制戒治及提起公訴。強制戒治部
    分於89年8月25日獲准停止戒治出監並付保護管束，於89年1
    0月29日保護管束期滿未被撤銷視為執行完畢，本院並於91
    年1月7日以90年度簡字第1931號判決判處有期徒刑6月確定
    ，於91年2月26日易科罰金執行完畢。又於93年間因施用毒
    品案件，經本院於93年12月10日以93年度易字第1524號判處
    有期徒刑6月確定，於94年2月4日易科罰金執行完畢（以上
    不構成累犯）。
  (三)於96年、97年間又因施用毒品案件，分別經本院於96年9月
    30日以96年度易字第1855號判處有期徒刑8月及於97年10月
    13日以97年度訴字第1498號判決判處有期徒刑9月確定，嗣
    上開兩罪之科刑接續執行，於98年11月21日縮刑期滿執行完
    畢。
二、李承翰竟仍不知悔改，明知海洛因及甲基安非他命係毒品危
    害防制條例所列管之第一、二級毒品，均不得施用。竟基於
    施用第一級毒品海洛因及第二級毒品甲基安非他命之犯意，
    於99年11月24日8時許，在其位於臺北市○○區○○街156號
    住處內，將第一級毒品海洛因及第二級毒品甲基安非他命同
    時置於玻璃球內點火燒烤產生煙霧併予吸聞之方式，同時施
    用第一級毒品海洛因及第二級毒品甲基安非他命1次，用以
    燒烤施用之玻璃球已於施用後丟棄而不存在。嗣於同日16時
    50分許，在臺北市○○區○○路與廣州街口為警臨檢而查獲
    ，並扣得第一級毒品海洛因1包（原淨重.0361公克，取樣0.
    002公克，驗餘淨重0.359公克）、第二級毒品甲基安非他命
    2包（原合計淨重2.04公克，各取樣0.01公克，合計驗餘淨
    重2.02公克），及其所有之磅秤1、夾鏈袋6個等物，而查悉
    上情。
二、案經臺北市政府警察局萬華分局報告臺灣臺北地方法院檢察
    署檢察官偵查起訴。
    理  由
壹、程序事項：
    本件被告李承翰所犯係死刑、無期徒刑、最輕本刑為3年以
    上有期徒刑以外之罪，其於準備程序中就被訴事實為有罪之
    陳述，經法官告知簡式審判程序之旨，並聽取公訴人、被告
    之意見後，經本院合議庭裁定由受命法官獨任進行簡式審判
    程序。
貳、實體事項：
一、上揭犯罪事實，業據被告李承翰於本院審理時坦承不諱。又
    被告前開時、地為警查獲後，經警採集其尿液送驗結果呈嗎
    啡及甲基安非他命陽性反應，有經被告簽署確認之尿液檢體
    委驗單、臺灣尖端先進生技醫藥股份有限公司於99年12月8
    日出具之濫用藥物檢驗報告各1紙在卷足憑（參毒偵第4149
    號卷第60-61頁）。此外，並有第一級毒品海洛因1包、第二
    級毒品甲基安非他命2包、磅秤1個、夾鏈袋6個等物扣案可
    資佐證。上開扣案之毒品，前經分別送請臺北市政府警察局
    及交通部民用航空局航空醫務中心鑑定結果，確分別含有第
    一級毒品海洛因及第二級毒品甲基安非他命之成份，此復有
    臺北市政府警察局99年12月7日北市鑑毒字第297號、交通部
    民用航空局航空醫務中心99年12月10日航藥鑑字第0997504
    號鑑定書各1紙附卷可按（參毒偵字第4149號卷第58、59頁
    ）。按海洛因經注射入人體後，約80%於24小時內自尿中排
    出，一般而言，尿液中能否驗出嗎啡陽性反應與其投與量、
    投與途徑、採尿時間、個人體質及檢驗方法之靈敏度有關，
    國外曾有文獻報導注射6毫克之海洛因鹽酸鹽，其代謝物嗎
    啡之平均可檢出時限約為26小時（參照行政院衛生署藥物食
    品檢驗局（81）藥檢壹字第8114885號函）。而安非他命經
    施用進入人體後，經人體代謝作用，約70%於24小時內自尿
    中排出，約90%於96小時內自尿中排出，最長可能不會超過4
    日（行政院衛生署藥物食品檢驗局81年2月8日（81）藥檢壹
    字第001156號函參照）。被告於前開時、地，被警查獲採尿
    送驗結果，既呈嗎啡及甲基安非他命類陽性反應，足認被告
    確有施用第一級毒品海洛因及第二級毒品甲基安非他命之犯
    行。被告於本院審理中，坦承同時施用上開二種毒品之任意
    性自白，具有相當程度之真實性，可以採信。從而，被告施
    用第一級毒品海洛因及第二級毒品甲基安非他命之犯行，事
    證明確，洵堪認定。被告前於87年間因違反麻醉藥品管理條
    例及違反毒品危害防制條例案件，經本院以87年度毒聲字第
    28 7號裁定送觀察勒戒並移送併案審理後，認其有繼續施用
    毒品之傾向，本院再以87年度易字第2112號裁定施以強制戒
    治，於87年11月19日獲准停止戒治出監並付保護管束，於88
    年7月20日保護管束期滿未被撤銷視為執行完畢。又於88年
    間因違反毒品危害防制條例案件，經本院以88年度毒聲字第
    27 32號裁定送強制戒治，於89年8月25日獲准停止戒治出監
    並付保護管束，於89年10月29日保護管束期滿未被撤銷視為
    執行完畢，並由本院以90年度簡字第1931號判決判處有期徒
    刑6月確定。嗣復於93、96、97年間因施用毒品案件，經本
    院分別為如事實欄所載之科刑及執行，此有臺灣高等法院被
    告前案紀錄表在卷可稽。其再犯本件施用第一級毒品、第二
    級毒品罪，自應依法論科。
二、論罪科刑理由:
  (一)核被告所為，係犯毒品危害防制條例第10條第1項之施用第
    一級毒品罪及同條第2項之施用第二級毒品罪。被告以一行
    為同時施用第一級毒品海洛因及第二級毒品甲基安非他命時
    ，而同時持有第一級毒品海洛因及第二級毒品甲基安非他命
    之低度行為，為其同時施用之高度行為所吸收，不另論罪。
    被告以一行為同時施用第一級毒品及第二級毒品，而觸犯數
    罪名，為想像競合犯，從一重之施用第一級毒品之一罪處斷
    。被告前於96年、97年間又因施用毒品案件，分別經本院以
    96年度易字第1855號判處有期徒刑8月及97年度訴字第1498
    號判決判處有期徒刑9月確定，兩罪之科刑接續執行，於98
    年11月21日縮刑期滿執行完畢，有前開臺灣高等法院被告前
    案紀錄表在卷可查。其於受有期徒刑之執行完畢後，5 年內
    故意再犯本件有期徒刑以上之罪，為累犯，應依法加重其刑
    。爰審酌被告前已因施用毒品，受觀察勒戒、強制戒治之保
    安處分，及科刑、執行，而再為本件犯罪，顯見其未因前所
    受保安處分而決心改過，惟念施用毒品屬自戕行為，以及被
    告犯後於本院審理時坦承犯行之態度等一切情狀，量處如主
    文所示之刑。扣案之第一級毒品海洛因1包，原淨重0.361公
    克，除取樣0.002公克，於鑑定時已用磬，失其違禁物之性
    質，不另為沒收之諭知外，驗餘淨重0.359公克，及扣案之
    第二級毒品甲基安非他命2包，原合計淨重2.04公克，除各
    取樣0.01公克，亦因於鑑定時已用磬，失其違禁物之性質，
    不另為沒收之諭知外，合計驗餘淨重2.02公克，不問屬於被
    告否，均併依毒品危害防制條例第18條第1項前段規定，宣
    告沒收銷燬之。另扣案之磅秤1個，係被告用以秤買入之毒
    品是否足重，夾鏈袋6個是被告用以按量分裝所施用毒品之
    用，且均係被告所有之物，業據被告於本院審理時供明在案
    ，爰併依刑法第38條第1項第2款規定宣告沒收之。至於被告
    用以同時施用本件第一級毒品海洛因及第二級毒品甲基安非
    他命所用之玻璃球吸食器並未扣案，且被告供稱該物已丟棄
    而不存在，而卷內亦無證據證明該物係屬被告所有，爰不另
    為沒收之諭知，附此敘明。
據上論斷，應依刑事訴訟法第273條之1、第299條第1項前段，毒
品危害防制條例第10條、第18條第1項前段，刑法第11條前段、
第55條、第47條第1項、第38條第1項第2款，判決如主文。
本案經檢察官劉俊良到庭執行職務。
中    華    民    國   100    年    3     月    18    日
                  刑事第二十庭  法  官  李桂英
以上正本證明與原本無異。
如不服本判決應於收受送達後10日內向本院提出上訴書狀，並應
敘述具體理由；其未敘述上訴理由者，應於上訴期間屆滿後20日
內向本院補提理由書（均須按他造當事人之人數附繕）。
                                書記官  黃勤涵
中    華    民    國   100    年    3     月    18    日
附錄本案論罪科刑法條全文:
毒品危害防制條例第10條
施用第一級毒品者，處 6 月以上 5 年以下有期徒刑。
施用第二級毒品者，處 3 年以下有期徒刑。